# 合并报表的问题？

提问人：cwl75 时间：2013-01-31 22:48:42
一、母公司投资子公司 1 ，控股70%，当年子公司 1 资本公积增加 50 万，母公司资本公积 100 万，编制合并报表时，抵销后资本公积科目是否是余额 135 万？ 二、母公司 2011 年投资子公司 2 ，子公司 2 实收资本 200 万，母公司出资 120 万，控股60%，子公司 2 期初未分配利润 30 万，当年实现利润 20 万，补交上年所得税 10 万(直接通过未分配利润列支，未调整期初未分配利润），期末未分配利润 40 万1 、借：长期股权投资 18 万 未分配利润-期初 18 万 2 、借：长期股权投资 12 万 贷：投资收益 12 万3 、借：实收资本 200 万 未分配利润 40 万 贷：长期股权投资 144 万 长期股权投资的余额变成120+18+12-144=6万，肯定不对，不知要怎么调整？ 少数股东权益 96 万
4 、借：投资收益 12 万 少数股东损益 8 万 期初未分配利润 30 万 贷：期末未分配利润 40 万 补交的上年所得税在该调整分录里该如何体现？

回答人：chenyiwei
1 、请说明该子公司资本公积变动的具体业务内容？ 2 、子公司补缴前期所得税，或者作为重大前期差错予以追溯重述，或者计入补

提问人：cwl75 时间：2013-02-01 09:38:58
1 、子公司的审计报告附注说明是财政拨入的高山蔬菜特扶资金。 2 、子公司的审计报告未作为重大前期差错予以追溯，直接调整当年的未分配利润。

回答人：chenyiwei
1 、子公司计入资本公积是不恰当的，应按政府补助处理； 1 、应追溯调整子公司的前期报表。

提问人：cwl75 时间：2013-02-01 19:34:05
那第二个问题假如说这个 10 万元不属于重大前期差错，合并抵销分录该如何处理？

回答人：chenyiwei
子公司个别报表层面应当计入所得税费用，不能直接调整未分配利润。编制合并报表时正常抵销处理即可。